---
title: "Upside Next Prefecture 分析"
author: "Kei Kawamura"
date: '`r format(Sys.Date(), "%y/%m/%d")`'
output:  
  rmdformats::readthedown:
    code_folding: hide
    self_contained: true
    thumbnails: false
    lightbox: false
    md_extensions: -ascii_identifiers
---

 --- Ver.3でのアップデート内容 ---
 
 ・2020年の漁業生産量データに対応
 ・（予定）2019年の漁業産出額データに対応
 ・列名を日本語に変換。英語にしたい場合は、別途、翻訳データとの結合を行うこととする
 

 ---------------------------------


## パッケージの読み込み  {.tabset .tabset-fade} 

```{r, include=FALSE}
knitr::opts_chunk$set(warning = FALSE, message = FALSE)
rm(list = ls(all=TRUE))
library(tidyverse)
library(data.table)
```

*	訂正数値
***	数字が得られないもの
-	事実のないもの
.	事実不詳又は調査を欠くもの
...	事実不詳又は調査を欠くもの
0	単位に満たないもの
X	個人、法人又はその他の団体の個々の秘密に属する事項を秘匿するため、統計数値を公表しないもの
^-	事実のないもの
nc	計算不能
x	個人、法人又はその他の団体の個々の秘密に属する事項を秘匿するため、統計数値を公表しないもの
…	事実不詳又は調査を欠くもの
‥	未発表のもの
－	事実のないもの
△	負数又は減少したもの
ｘ	個人、法人又はその他の団体の個々の秘密に属する事項を秘匿するため、統計数値を公表しないもの
･･･	事実不詳又は調査を欠くもの

## 近年データの追加
```{r}
#ディレクトリの指定
setwd("/Users/keikawamura/PrivateResearch/DataLake")

##### 長期累計の魚種別漁獲量  ######
#長期累年はデータベースにあるが、近年のデータに関してはエクセル上にあり様式が異なるため、長期累年に合わせて整形する
dt.catch_old <- read.csv("/Users/keikawamura/PrivateResearch/DataLake/長期累年魚種別漁獲量1956_2015.csv",stringsAsFactors = F,fileEncoding = "Shift-JIS")

#構造を見る
#str(dt.catch_old)

#整形
dt.catch2  <- pivot_longer(data = dt.catch_old,
                           cols = 4:95,
                           names_to = "魚種名",
                           values_to = "漁獲量_t")

#漁獲量と年内合計をnumericへ
dt.catch2$漁獲量_t <- as.numeric(dt.catch2$漁獲量_t)
dt.catch2$年内合計_t <- as.numeric(dt.catch2$年内合計)



#### 2016年以降の魚種別漁獲量 #####
dt.catch_new <- read.csv("/Users/keikawamura/PrivateResearch/DataLake/魚種別漁獲量2016_2020.csv",stringsAsFactors = F)

#構造を見る
#str(dt.catch_new)

#整形
dt.catch3  <- pivot_longer(data = dt.catch_new,
                           cols = 4:72,
                           names_to = "魚種名",
                           values_to = "漁獲量_t") %>%
  filter(!都道府県=="-") #手続き上入力した"-"だけの行を取り除く

#漁獲量と年内合計をnumericへ
dt.catch3$漁獲量_t <- as.numeric(dt.catch3$漁獲量_t)
dt.catch3$年内合計_t <- as.numeric(dt.catch3$年内合計)


#2020年は漁獲量の単位が100tなので、訂正
dt.catch3_1  <- dt.catch3 %>%
  filter(年次 == "2020") %>%
  mutate(漁獲量_t = 漁獲量_t*100,
         年内合計_t = 年内合計_t*100)

dt.catch3 <- filter(dt.catch3,!年次=="2020")

#統合
dt.catch <- rbind(dt.catch3_1,dt.catch3,dt.catch2)

#列名をUpaiseのコードと同じくする
dt.catch <- dt.catch %>%
  summarise(year=as.numeric(年次),
            prefecture_kanji_plus=都道府県,
            fish=魚種名,
            catch_t=漁獲量_t,)

#alphabetの県名などの情報を付加するために、都道府県の翻訳データを読み込み、translation_prefに格納 
JP_EN_Pref <- read.csv("/Users/keikawamura/PrivateResearch/DataLake/JP-ENPrefectureVer.2.csv",stringsAsFactors = F)

dt.catch1 <- dt.catch %>%
  left_join(JP_EN_Pref,by="prefecture_kanji_plus") %>%
  filter(!is.na(prefecture_kanji))
  

dt.catch11 <- summarise(dt.catch1, #data
                        year,
                        prefecture_kanji,
                        prefecture_alphabet,
                        fish,
                        catch_t,
                        pref_code,
                        pref_code_rm_inland,
                        region_code,
                        region_kanji)

#保存
saveRDS(dt.catch11,file = "Catch1956_2020.rds")

unique(dt.catch11[!dt.catch11$fish %in% translation_fish$Japanese,]$fish)
```

前段階情報
単位：
dt.catch -> t     dr.price -> 100万円      dt.comp : harvest1 -> t   profit -> $


## データの読み込み・Function作成


```{r}
#有効数字を999桁に設定
options(scipen=999)
#ディレクトリの変更
setwd("/Volumes/GoogleDrive/My Drive/Upside-prefecture/Data_Working")

#####  統計数値  #####
#漁獲量データを読み込み、dt.catchに格納 
dt.catch <- readRDS("Catch1956_2020.rds")
#産出額データを読み込み、dt.priceに格納
dt.price<-read.csv("ProductionValueJPN2003_2018_enc.csv",stringsAsFactors = F,fileEncoding = "Shift_JIS")
#いわて大漁ナビのデータ（後でデータの更新）
TairyoNavi <- readRDS("Iwate_Data_15June20_by_Kohsuke.rds")
#工業統計調査データ(経済センサスを一部含む)を読み込み、KougyouToukeiに格納
KougyouToukei <- read.csv("kougyoutoukei1995-2017.csv",stringsAsFactors = F)#factor => numericを行うと数字が変化する


#####  翻訳・対照データ  #####
#都道府県の翻訳データを読み込み、translation_prefに格納 
translation_pref<-read.csv("translation_prefecture.csv",stringsAsFactors = F)
#魚種の翻訳データを読み込み、translation_fishに格納  
translation_fish<-read.csv("/Volumes/GoogleDrive/My Drive/Upside-prefecture/Data_Working/translation_fish.csv",stringsAsFactors = F)
#徳永佳奈恵さんのデータで用いられている魚種名と行政データの魚種名統一用ファイルの読み込み
translation_kanae_kei<-read.csv("kanae_kei_fishlist.csv",stringsAsFactors = F)


#####  Upside関連データ  #####
#系群データを読み込み、multi_stockに格納
multi_stock<-read.csv("multi_Stock_complete_All.csv", stringsAsFactors = F)
#系群データに資源状態(令和元年度版)を付与したもの
multi_stock_plus <- read.csv("FishStock.csv",stringsAsFactors = F)
#佳奈恵さんのRunしたUpsideの結果データの読み込み
Temp_Data_Catch <- fread("Japan_20190118_mo_opt.csv", header=T,stringsAsFactors = F)
#Temp_Data_Catch_another <- read.csv("Japan_master_output_2019_opt.csv",header=T,stringsAsFactors=F)
Temp_Data_Catch_Kei <- read.csv("ResultUpsideJPN20200917.csv",header = T,stringsAsFactors = F)
#過去の資源量データ
past_biomass<-read.csv("2japan_GUM_results_K100_190116.csv") 


#小数点以下の数字の有効数字を調節するfunctionを作成(cutcut)
cutcut <- function(x,digits){
  return (floor(x * 10^digits) /10^digits)
}

```
     
## データの成形・結合 {.tabset .tabset-fade}

```{r}
#漁獲量データと産出額データを結合
dt.c_and_p <- dt.catch %>%
  left_join(dt.price,by=c("year","fish","prefecture_kanji"="prefecture","prefecture_alphabet"="alphabet","pref_code","pref_code_rm_inland","region_code"="region","region_kanji"="region_name")) %>%
  left_join(translation_fish,by=c("fish"="Japanese")) %>%
  left_join(multi_stock,by=c("EngName"="fish","prefecture_kanji"="prefecture")) %>% 
  mutate(stock = ifelse(stock_num == "0","single_stock", as.character(stock)))%>%
  mutate(fish_stock = paste(fish.y,stock,sep = "_")) %>%
  #filter(catch_t>0,value_million_JPY>0) %>%
  filter(!fish %in% c("octopus","sea_urchin","sea_cucumber","southern_bluefin_tuna")) %>% #岩田さんに取り除いた方が良いと指摘された魚種を取り除く
  unique()

rast <- dt.c_and_p %>%
  filter(!is.na(fish)) %>%
  group_by(fish_stock,year) %>%
  summarise(total = sum(catch_t,na.rm=T),fish) %>%
  ungroup() %>%
  filter(year > 2014,year<2020) %>%
  unique()


#列の並び替え
dt.c_and_p <- dt.c_and_p[,c(1,2,3,17,4,5,10,6,7,8,9,11)]


#分配に用いる平均漁獲割合の期間を指定(過去10年の漁獲実績で分配する)
#震災の影響を除くために2001-2010の期間にしている
dt.c_and_p_Shinsai <- dt.c_and_p %>%
  filter(year<2011,year>2000)
#震災の影響を受けない県に関しては、2010-2020の期間にしている
dt.c_and_p_Latest <- dt.c_and_p %>%
  filter(year>2009,year<2021)
#TACの設定には過去３カ年の漁獲実績シェアの平均値を用いる（３カ年周期で再度設定）
dt.c_and_p_TAC <- dt.c_and_p %>%
  filter(year<=max(unique(dt.c_and_p$year)),year>=max(unique(dt.c_and_p$year))-2)


##### 震災の影響を考慮　#####
dt.c_and_p2_Shinsai <- dt.c_and_p_Shinsai %>%
  group_by(fish_stock) %>%
  mutate(total_fish_catch = sum(catch_t,na.rm = T),
         total_fish_price = sum(value_million_JPY,na.rm = T)) %>%
  ungroup() %>%
  group_by(fish_stock,alphabet) %>%
  mutate(total_fish_catch_pref = sum(catch_t,na.rm = T),
         total_fish_price_pref = sum(value_million_JPY,na.rm = T)) %>%
  ungroup() %>%
  select(alphabet,prefecture,fish_stock,total_fish_catch,total_fish_catch_pref,total_fish_price,total_fish_price_pref) %>%
  unique() %>% 
  mutate(rate_catch = total_fish_catch_pref/total_fish_catch,
         rate_price = total_fish_price_pref/total_fish_price) %>%
  group_by(fish_stock) %>%
  mutate(check = sum(rate_catch,na.rm = T),
         check2 = sum(rate_price,na.rm = T))

##### 震災の影響を受けていない #####
dt.c_and_p2_Latest <- dt.c_and_p_Latest %>%
  group_by(fish_stock) %>%
  #全国の漁獲量を推定
  mutate(total_fish_catch = sum(catch_t,na.rm = T),
         total_fish_price = sum(value_million_JPY,na.rm = T)) %>%
  ungroup() %>%
  group_by(fish_stock,alphabet) %>%
  #県別の漁獲量を推定
  mutate(total_fish_catch_pref = sum(catch_t,na.rm = T),
         total_fish_price_pref = sum(value_million_JPY,na.rm = T)) %>%
  ungroup() %>%
  select(alphabet,prefecture,fish_stock,total_fish_catch,total_fish_catch_pref,total_fish_price,total_fish_price_pref) %>%
  unique() %>%
  #平均漁獲割合を算出
  mutate(rate_catch = total_fish_catch_pref/total_fish_catch,
         rate_price = total_fish_price_pref/total_fish_price) %>%
  group_by(fish_stock) %>%
  #合計1になるかチェック
  mutate(check = sum(rate_catch,na.rm = T),
         check2 = sum(rate_price,na.rm = T))

##### TAC設定に基づく３カ年平均 #####
dt.c_and_p2_TAC <- dt.c_and_p_TAC %>%
  #filter(catch_t>0, value_million_JPY>0) %>%
  group_by(fish_stock,year) %>%
  mutate(total_fish_catch = sum(catch_t,na.rm = T),
         total_fish_price = sum(value_million_JPY,na.rm = T)) %>%
  ungroup() %>%
  group_by(fish_stock,year,alphabet) %>%
  mutate(total_fish_catch_pref = sum(catch_t,na.rm = T),
         total_fish_price_pref = sum(value_million_JPY,na.rm = T)) %>%
  ungroup() %>%
  select(alphabet,year, prefecture, fish_stock, total_fish_catch, total_fish_catch_pref, total_fish_price, total_fish_price_pref) %>%
  unique() %>%
  mutate(rate_catch0 = total_fish_catch_pref/total_fish_catch,
         rate_price0 = total_fish_price_pref/total_fish_price) %>%
  group_by(fish_stock,alphabet) %>%
  mutate(rate_catch = mean(rate_catch0),
         rate_price = mean(rate_price0)) %>%
  ungroup() %>%
  select(alphabet,prefecture,fish_stock,rate_catch,rate_price) %>%
  unique() %>%
  group_by(fish_stock) %>%
  mutate(check = sum(rate_catch,na.rm = T),
         check2 = sum(rate_price,na.rm = T)) %>%
  ungroup()


#震災の影響を受けた県のみ震災用の割合を使用する
Shinsai_pref <- c("aomori","iwate","miyagi","fukushima")

dt.c_and_p3_Shinsai <- dt.c_and_p2_Shinsai %>%
  filter(alphabet %in% Shinsai_pref)
dt.c_and_p3_Latest <- dt.c_and_p2_Latest %>%
  filter(! alphabet %in% Shinsai_pref)

dt.c_and_p3 <- rbind(dt.c_and_p3_Shinsai,dt.c_and_p3_Latest)

#最小限の情報に絞る
#dt.c_and_p3 <- dt.c_and_p3[,c(1,2,3,8,9)]

dt.c_and_p3 <- select(dt.c_and_p2_TAC,-c(check,check2))

#かなえさんのデータを用いるか自分の(Illegalを含む)データを用いるかのスイッチ
Temp_Data_Catch_Kei$management <- ifelse(Temp_Data_Catch_Kei$management=="BAU","SQ",Temp_Data_Catch_Kei$management)
Temp_Data_Catch <- Temp_Data_Catch_Kei #このスイッチをオフにする際は、以下のコードのharvestを消すべし


#Upsideの結果
Temp_Data_Catch1 <- dplyr::left_join(Temp_Data_Catch,translation_kanae_kei,by="fishery") %>%
  mutate(year = time + 2015,
         profit1 = (profit1*110)/1000000) %>% #$->¥に変換(1ドル110円)し、単位を100万円にする
  select(year,fish_stock,management,biomass,harvest1,profit1,BvBMSY,FvFMSY1,harvest) %>%
  filter(management %in% c("SQ","FMSY","econOpt")) %>% #政策シナリオも限定
  filter(!fish_stock %in% c("octopus_single_stock","sea_urchin_single_stock","sea_cucumber_single_stock","southern_bluefin_tuna_single_stock"))

#シミュレーション結果に漁獲割合データを結合
dt.comp <- merge(Temp_Data_Catch1,dt.c_and_p3,by="fish_stock",all = T)

#シミュレーション値に漁獲割合を掛け合わせ、各年各県の漁獲量を算出する
dt.comp2 <- dt.comp %>%
  mutate(pref_catch = harvest*rate_catch,
         pref_price = profit1*rate_price)

#県の合計漁獲量の算出
dt.comp3 <- dt.comp2 %>%
  group_by(year,prefecture,alphabet,management) %>%
  summarise(total_pref_catch = sum(pref_catch,na.rm = T),
            total_pref_price = sum(pref_price,na.rm = T)) %>%
  ungroup()

#過去データを結びつける
#Upsideの結果に合わせる
fish_list <- unique(Temp_Data_Catch1$fish_stock)

#県別の時系列データ(県・年・シナリオ別)を作成。Upsideのために2015年までにしている
timeseries <- dt.c_and_p %>%
  filter(year<2016) %>% #期間を2015までに
  filter(fish_stock %in% fish_list) %>% #魚種をUpsideに合わせる
  mutate(management = "Historical") %>% 
  group_by(year,prefecture,alphabet,management) %>%
  summarise(total_pref_catch = sum(catch_t,na.rm = T),
            total_pref_price = sum(value_million_JPY,na.rm = T)) %>%
  ungroup()

#全国の時系列漁獲量
timeseries2 <- timeseries %>%
  group_by(year) %>%
  summarise(total_year_catch = sum(total_pref_catch)) %>%
  ungroup()

dt.comp4 <- rbind(dt.comp3,timeseries) %>%
  group_by(year,management) %>%
  mutate(catch_yearly_rank = row_number(desc(total_pref_catch))) %>%
  ungroup()

#dt.comp4の魚種別の詳細版(dt.comp2に似て非なるオブジェクト)
dt.comp5 <- dt.c_and_p %>%
  filter(year < 2016) %>%
  filter(fish_stock %in% fish_list) %>%
  mutate(management = "Historical") %>%
  select(year,prefecture,alphabet,fish_stock,pref_catch=catch_t,pref_price=value_million_JPY,management)

dt.comp2_5 <- dt.comp2 %>% select(year,prefecture,alphabet,fish_stock,pref_catch,pref_price,management)

dt.comp5 <- rbind(dt.comp5,dt.comp2_5) %>%
  group_by(year,management,fish_stock) %>%
  mutate(catch_yearly_rank_in_stock = row_number(desc(pref_catch))) %>%
  ungroup() %>%
  group_by(year,management,prefecture) %>%
  mutate(catch_yearly_rank_in_pref = row_number(desc(pref_catch))) %>%
  ungroup()


####  加工業データの整形  ####
#最低限の情報
translation_pref_limited <- translation_pref[,c(1,2,7)] %>%
  rename(pref_code = pref_num)

toukei1 <- KougyouToukei

#工業統計調査に様々な記号があるため全て取り除く
#記号の説明　x・X→数字が秘匿されているもの　***→該当数字がないもの及び分母が0のため計算できないもの
toukei1[,6:11] <- map(toukei1[,6:11],as.numeric) %>%
  bind_rows()
toukei1[,6:11] <- map(toukei1[,6:11],function(x){x <- ifelse(is.na(x)==F,x,0)}) %>%
  bind_rows()

#各都道府県の合計のみを抽出
toukei_all <- toukei1 %>%
  filter(industries_num == 0 & pref_code < 48 & pref_code > 0)

toukei_all1 <- aggregate(toukei_all[6:11],by=list(toukei_all$year,toukei_all$prefecture),sum)
names(toukei_all1)[1:2] <- c("year","prefecture")
names(toukei_all1)[3:8] <- paste(names(toukei1)[c(6:11)],"_all",sep = "")


#H14年に産業分類が改訂されたため調整(2002年以前のみ変更)。
toukei2_1 <- toukei1 %>%
  filter(year < 2002) %>%
  mutate(industries_num = ifelse(industries_num==1221,921,
                                 ifelse(industries_num==1222,922,
                                        ifelse(industries_num==1223,922,
                                               ifelse(industries_num==1224,923,
                                                      ifelse(industries_num==1225,923,
                                                             ifelse(industries_num==1226,925,
                                                                    ifelse(industries_num==1227,926,
                                                                            ifelse(industries_num==1229,929,industries_num)))))))),
         pref_code = as.numeric(pref_code)) 

toukei2 <- toukei1 %>%
  filter(year > 2001) %>% #変更データを追加するために変更前データを削除
  rbind(toukei2_1) %>% #変更データを追加
  select(!c(prefecture)) %>% #都道府県がついているprefectureを消去(例：岩手県を岩手にしたい)
  left_join(translation_pref_limited,by="pref_code") %>%
  filter(industries_num>920 & industries_num<930 & pref_code < 48, pref_code > 0) %>%
  mutate(pref_code = as.character(pref_code)) %>% #後の地図データとマージする際のため
  select(year,prefecture,alphabet,pref_code,industries_num,industries_name,establishments_num,employees_num,wages_and_salaries_10000yen,raw_materials_energy_cost_10000yen,value_of_goods_10000yen,value_added_10000yen)#順番の変更 

#ランキングデータを追加
toukei2_rank <- toukei2 %>%
  group_by(year,prefecture) %>%
  mutate(industries_employees_share_in_pref = employees_num/sum(employees_num),
         industries_value_of_goods_share_in_pref = value_of_goods_10000yen/sum(value_of_goods_10000yen)) %>%
  ungroup() %>%
  group_by(year,industries_name) %>%
  mutate(industries_employees_share_in_year = employees_num/sum(employees_num),
         industries_value_of_goods_share_in_year = value_of_goods_10000yen/sum(value_of_goods_10000yen)) %>%
  ungroup() %>%
  group_by(year,industries_num,industries_name) %>%
  mutate(establishments_num_yearly_rank = row_number(desc(establishments_num)),
         employees_num_yearly_rank = row_number(desc(employees_num)),
         wages_and_salaries_10000yen_yearly_rank = row_number(desc(wages_and_salaries_10000yen)),
         raw_materials_energy_cost_10000yen_yearly_rank = row_number(desc(raw_materials_energy_cost_10000yen)),
         value_of_goods_10000yen_yearly_rank = row_number(desc(value_of_goods_10000yen)),
         value_added_10000yen_yearly_rank = row_number(desc(value_added_10000yen))
         ) %>%
  ungroup()


#水産加工としてまとめる
toukei3 <- aggregate(toukei2[7:12],by = list(toukei2$pref_code,toukei2$prefecture,toukei2$year),sum)

names(toukei3)[1:3] <- c("pref_code","prefecture","year")

toukei3_rank <- toukei3 %>%
  group_by(year) %>%
  mutate(establishments_num_yearly_rank = row_number(desc(establishments_num)),
         employees_num_yearly_rank = row_number(desc(employees_num)),
         wages_and_salaries_10000yen_yearly_rank = row_number(desc(wages_and_salaries_10000yen)),
         raw_materials_energy_cost_10000yen_yearly_rank = row_number(desc(raw_materials_energy_cost_10000yen)),
         value_of_goods_10000yen_yearly_rank = row_number(desc(value_of_goods_10000yen)),
         value_added_10000yen_yearly_rank = row_number(desc(value_added_10000yen))
         )

toukei3_1 <- toukei3 %>%
  left_join(toukei_all1,by=c("year","prefecture"))

#各指標ごとにデータを分ける
toukei4 <- list()
toukei4 <- list(establishments_num = toukei3_1[,c(1:4,10)],
                employees_num = toukei3_1[,c(1:3,5,11)],
                wages_and_salaries_10000yen = toukei3_1[,c(1:3,6,12)],
                raw_materials_energy_cost_10000yen = toukei3_1[,c(1:3,7,13)],
                value_of_goods_10000yen = toukei3_1[,c(1:3,8,14)],
                value_added_10000yen = toukei3_1[,c(1:3,9,15)])


#実測値
toukei5_value <- map(toukei4,function(x){
  key_name <- names(x)[3]
  value_name <- names(x)[4]
  x <- x[1:4]
  #x %>%
   # pivot_wider(names_from = key_name,values_from = value_name)
    })

toukei5_value_carto <- map(toukei4,function(x){
  key_name <- names(x)[3]
  value_name <- names(x)[4]
  x <- x[1:4]
  x %>%
    pivot_wider(names_from = key_name,values_from = value_name)
    })



#製造業全体と比較した割合
toukei5_rate <- map(toukei4,function(x){
  x[6] <- x[4]/x[5]
  names(x)[6] <- "rate"
  x <- x[,c(1:3,6)]
  x <- x %>%
    mutate(rate = floor(rate*1000000)/1000000)
  #key_name <- names(x)[3]
  #value_name <- names(x)[4]
  
  #x %>%
   # pivot_wider(names_from = key_name,values_from = value_name)
    })

toukei5_rate_carto <- map(toukei4,function(x){
  x[6] <- x[4]/x[5]
  names(x)[6] <- "rate"
  x <- x[,c(1:3,6)]
  x <- x %>%
    mutate(rate = floor(rate*1000000)/1000000)
  key_name <- names(x)[3]
  value_name <- names(x)[4]
  
  x %>%
    pivot_wider(names_from = key_name,values_from = value_name)
    })



#オブジェクト名を分かり易くする
UpsideResultDetail <- dt.comp5
UpsideResult <- dt.comp4
CatchRate <- dt.c_and_p3
ProcessingData <- toukei3_rank
ProcessingDataDetail <- toukei2_rank


#指定したオブジェクトをrdaとして保存する。
setwd("/Volumes/GoogleDrive/My Drive/Upside-prefecture/Data_Working")
save(list = c("UpsideResultDetail","UpsideResult","CatchRate","ProcessingData","ProcessingDataDetail"),file = "UpsideDataForResearch2.rda")

#確認用
#rm(list = ls(all=TRUE))
#load("UpsideDataForResearch.rda")

aa <- UpsideResult %>%
  filter(alphabet %in% c("iwate","miyagi"))
```
